# 求助陈版主和各位大神职工教育经费问题

提问人：lanyou19 时间：2019-01-20 22:21:24
国企计提了职工教育经费，实际支出小于计提数，期末把职工教育经费的余额确认了递延所得税资产，理由是在税务局系统里期末余额自动结转至 “累计年度以后扣除额 “，我已在财政部官网找到相关解释如下：
根据《企业会计准则第 18 号——所得税》第十三条的规定，企业应当以很可能取得用来抵扣可抵扣暂时性差异的应纳税所得额为限，确认由可抵扣暂时性差异产生的递延所得税资产。但是，同时具有下列特征的交易中因资产或负债的初始确认所产生的递延所得税资产不予确认：（一）该项交易不是企业合并；（二）交易发生时既不影响会计利润也不影响应纳税所得额（或可抵扣亏损）。
根据会计准则的上述规定，对于职工教育经费的递延所得税资产问题，应区分以下两种情况处理：
1 、对于因计提数超过使用数而形成的 “应付职工薪酬——职工教育经费” 贷方余额，由于未来没有明确的使用计划，也不构成会计意义上确认负债所需的 “现时义务”，因此不能确定该项暂时性差异的预计转回时间，也就无法合理预计转回时是否可能产生足够的应纳税所得额。所以，对于因计提数超过使用数而形成的职工教育经费余额不能确认递延所得税资产。
2 、对于因某一年度内的使用数超过该年度的税前列支限额而形成的可结转以后年度扣除部分能否确认递延所得税资产的问题，即：对于截至本年度末，根据税法规定需结转以后年度扣除的累计超支职工教育经费，在确保同时满足以下条件的前提下，可就其所导致的暂时性差异影响确认递延所得税资产。
但企业认为说服力不够，想请教陈版主和各位大神，我应该如何说服企业。

回答人：chenyiwei
对此问题，财政部并无官方解释。但从单纯说理的角度而言，你引用的《瑞华研究》中的上述讨论应该是已经足够了。